# 请教陈版主在建工程转固时点及金额的问题

提问人：fangjun0 时间：2018-07-26 11:46:09
公司自建的办公楼于去年 12 月建成（毛坯），项目结算审计金额为 8000 万。预计今年 8 月份才装修好 5 层中其中的 2 层，由于设计方案出来后几经修改，导致工期较长，同时装修合同金额也在持续修正中，目前已经发生近 2000 万的装修费用，预计还会支出 800 万装修费用。补充，今年 3 月份已经办理了房产证 请问陈版主，该办公楼转固时点能否按面积占比及预计的装修支出，先将其中 2 层转固？ 公司目前是租房办公， 8 月份将搬入新办公楼办公，如果不转固，成本费用会比上月少 100 万支出，该如何处理？ 请陈版主指教！

回答人：chenyiwei
个人理解，因为房屋主体结构和装修的使用年限不同，应单独确认为不同的固定资产（《企业会计准则第 4 号——固定资产》第五条），故主体结构部分应在完工时转转固并开始计提折旧，与装修进度无关。